臺灣臺中地方法院民事裁定　　　　　　 96年度家聲字第251號
聲　請　人　日盛國際商業銀行股份有限公司
法定代理人　丙○○
代　理　人　乙○○
相　對　人　丁○○
上列聲請人聲請指定被繼承人甲○之遺產管理人事件，本院裁定
如下：
  　主　文
指定丁○○為被繼承人甲○（女、民國○○○年○月○日出生、
身分證字號：Ｚ000000000號、生前住臺中市○○區○
○里○○街二十二號、於民國九十五年十一月十日死亡）之遺產
管理人。
准對被繼承人甲○之繼承人為承認繼承之公示催告。
被繼承人甲○之繼承人，應自前項公示催告最後登載新聞紙之日
起，壹年內承認繼承，上述期限屆滿，無繼承人承認繼承時，被
繼承人甲○之遺產，於清償債權並交付遺贈物後，如有剩餘即歸
屬國庫。
聲請程序費用由被繼承人甲○之遺產負擔。
    理  由
一、按繼承開始時，繼承人有無不明，而無親屬會議或親屬會議
    未於一個月內選定遺產管理人者，利害關係人得聲請法院選
    任遺產管理人，並由法院依公示催告程序，定六個月以上之
    期限，公告繼承人，命其於期限內承認繼承。次按公示催告
    之公告，應黏貼於法院之公告處，並登載於公報、新聞紙或
    其他相類之傳播工具；前項登載公報、新聞紙或其他相類之
    傳播工具之日期或期間由法院定之。又按民事訴訟法第五百
    四十二條及第五百四十三條之規定，除申報權利期間外，於
    依民法第一千一百七十八條所為之公示催告準用之，民法第
    一千一百七十七條、第一千一百七十八條第一項、第二項、
    民事訴訟法第五百四十二條、非訟事件法第一百五十二條均
    規定甚明。又先順序繼承人均拋棄其繼承時由次順序之繼承
    人繼承，其次順序繼承人有無不明或第四順序之繼承人均拋
    棄其繼承者，準用關於無人承認繼承之規定。民法第一千一
    百七十六條第六項亦著有明文。
二、本件聲請意旨略以：被繼承人甲○（女、民國○○○年○月
    ○日出生、身分證字號：Ｚ000000000號、生前住
    臺中市○○區○○里○○街二十二號）生前於九十四年五月
    二十四日向聲請人借款新臺幣（下同）六百六十五萬元，尚
    未清償，且清償期已屆至。惟被繼承人不幸於九十五年十一
    月十日死亡，依民法第一千一百四十七條規定，繼承業已開
    始，但其繼承人均已拋棄繼承，以致聲請人之債權一直無法
    行使，聲請人基於利害關係人之地位，爰依法聲請指定被繼
    承人配偶丁○○為被繼承人之遺產管理人等語，並提出戶籍
    謄本、臺灣臺東地方法院支付命令暨確定證明書、本院准予
    備查函文等件為證。
三、經觀聲請人所提之書證，及經本院依職權調取本院九十五年
    度繼字第二七九三號拋棄繼承事件聲請卷宗資料，核閱屬實
    ，自堪信聲請人之主張為真實，且與上開法條尚無不合。徵
    之選定遺產管理人，除慮及管理遺產之公平性外，亦需考量
    其適切性，亦即應以對被繼承人之遺產、遺債情形瞭解較深
    者優先指定為宜，本院認為相對人丁○○（男、四十五年六
    月二十八日生，身分證字號：Ｚ000000000號，住
    臺東縣太麻里三和村秀山十二號）雖已拋棄繼承，然其既為
    被繼承人甲○生前之配偶，且亦為甲○向聲請人借款之連帶
    保證人，對於被繼承人甲○生前之財產及債權債務關係，應
    較他人知詳，故認為指定相對人擔任被繼承人甲○之遺產管
    理人並無不妥。爰裁定如主文第一項所示，並依法為承認繼
    承之公示催告。末按，民法第一千一百八十五條規定：第一
    千一百七十八條所定之期限屆滿，無繼承人承認繼承時，其
    遺產於清償債權，並交付遺贈物後，如有賸餘，歸屬國庫，
    附此敘明。
四、依非訟事件法第一百五十七條，裁定如主文。
中　　華　　民　　國　　96　　年　　10　　月　　22　　日
　　　　　　　　　家事法庭           法  官  王靜秋
以上正本係照原本作成。
如對本裁定抗告，須於裁定送達後十日內向本院提出抗告狀（須
附繕本）。
中　　華　　民　　國　　96　　年　　10　　月　　22　　日
                                     書記官
